Inventaris van het archief van het Ministerie van Landbouw, Nijverheid en Handel: Afdeling Nijverheid, 1906-1922
Nationaal Archief, Den Haag
Koninklijk Besluit van 22 april 1852 S. 64 tot vaststelling van een reglement voor de scheepsmeting voor de binnenvaartuigen, aan het recht van patent onderworpen
Wet van 3 juni 1875 S. 101 tot afschaffing van het vuur-, ton- en bakengeld en nadere regeling der meting van zeeschepen
Koninklijk Besluit van 21 augustus 1875 S. 146 tot regeling der meting van zeeschepen
Koninklijk Besluit van 4 april 1910 S. 94, houdende nadere bepalingen omtrent de meting van binnenvaartuigen-Scheepsmetingwet van 22 december 1919 S. 880
dossier 134
2. Veiligheid op zee, opleiding en zorg voor varend personeel
Toezicht op vissersvaartuigen
Schepenwet 1909
dossier A, S
Toezicht op passagiersvaartuigen
Koninklijk Besluit van 11 maart 1908 nr. 28, waarbij gelegenheid wordt gegeven om Nederlandse passagiersschepen te onderwerpen aan een doorlopend van Rijkswege uit te oefenen toezicht op hun deugdelijkheid en op die van hun uitrusting.
Schepenwet 1909
dossier S, 20, 21, 29, 32, 33, 37
Bescherming van mensenlevens op zee en onderzoek naar en voorkoming van aanvaringen en scheepsrampen
Wet van 11 juli 1882 S. 86 ,houdende bepalingen ter voorkoming van aanvaringen of aandrijvingen op zee
Koninklijk Besluit van 24 april 1897 (S. 107) tot vaststelling van gewijzigde bepalingen ter voorkoming van aanvaringen op zee, gewijzigd bij Koninklijk Besluit van 25 maart 1905 (S. 117) en 10 januari 1907 (S. 12).
Koninklijk Besluit van 24 augustus 1906 nr. 80 houdende de instelling en de benoeming van de leden van de Commissie voor het voorkomen van Zeerampen
Schepenwet 1909
Wet van 28 december 1914 S. 616 tot uitvoering van het op 20 januari 1914 te Londen getekende internationale verdrag voor de beveiliging van mensenlevens op zee.
Koninklijk Besluit van 30 december 1914 nr. 119 ter bepaling welke schepen uitgezonderd zijn van het Veiligheidsverdrag.
Wet van 5 april 1919 S. 151 tot uitvoering van het Internationaal Verdrag voor de beveiliging van mensenlevens op zee (Scheepvaart (Verdrags-)wet).
dossier S, 20, 30, 31, 37
Uitgave van het Algemeen Seinboek
Koninklijk Besluit van 25 januari 1905 S. 30 tot vaststelling van seinen van schepen die een loods verlangen.
Koninklijk Besluit van 30 april 1910 S. 129 tot wijziging van enige bepalingen betreffende het seinstelsel in de reglementen voor de scheepvaart ter beveiliging van beweegbare spoorbruggen.
dossier 41
Reddingwezen
Koninklijk Besluit van 7 juni 1907 nr. 46, houdende instelling en benoeming van de leden van de Commissie voor het Reddingwezen.
dossier 38
Zeevaartkundig onderwijs en stuurlieden- en machinistendiploma's voor visserij en koopvaardij
Wet van 28 mei 1901 S. 139, houdende regeling betreffende de toelating als schipper op koopvaardijschepen en het aan boord daarvan in dienst hebben van stuurlieden en machinisten (Schipperswet)
Wet van 16 juli 1907 S. 218/244, houdende regeling betreffende de toelating als schipper op koopvaardijschepen en het aan boord daarvan in dienst hebben van stuurlieden en machinisten.
Koninklijk Besluit van 31 januari 1907 nr. 20 houdende aanwijzing der zeevaartscholen, welker besturen bevoegd zijn tot het afgeven van het bewijs bedoeld in art. 8, eerste lid van de wet van 28 mei 1901, S. 139, gewijzigd bij de wet van 14 juli 1904 Stb. 156
dossier S, 23, 24, 25, 26, 28
Tucht en desertie op koopvaardijschepen en vissersvaartuigen
Wet van 7 mei 1856 (S. 32), houdende bepalingen omtrent de huishouding en tucht op de koopvaardijschepen, gewijzigd bij de wet van 13 november 1879 (S. 190) en art. 16 der invoeringswet van het Strafwetboek en bij art. 71 van de Schepenwet 1909.
dossier 32, 33, 135
Sanitaire maatregelen op schepen en geneeskundig onderzoek
Koninklijk Besluit van 7 maart 1911 S. 86 houdende bepalingen betreffende een doorlopend van Rijkswege uit te oefenen vrijwillig aanvaard toezicht op het logies van schepelingen en op de bestaande ziekenverblijven aan boord van Nederlandse schepen
Koninklijk Besluit van 26 februari 1919 S. 52, houdende bepalingen betreffende een doorlopend van Rijkswege uit te oefenen vrijwillig aanvaard toezicht op het logies van schepelingen en op de ziekenverblijven aan boord van Nederlandse vissersvaartuigen
Schipperswet 1901
Schepenwet 1909
Koninklijk Besluit van 22 september 1909 S. 315, tot vaststelling van een algemene maatregel van bestuur, als bedoeld in de artikelen 5, 9 en 17 van de Schepenwet.
dossier S, 28, 36, 37
Verzekering van schepelingen tegen ongevallen
Wet van 8 mei 1915 S. 214, houdende vaststelling van bepalingen betreffende het waarborgen van uitkeringen aan schepelingen en hun nagelaten betrekkingen in verband met ongevallen aan schepelingen overkomen ten gevolge van of in verband met een gebeurtenis, welke een onmiddelijk gevolg is van de huidige oorlog, gewijzigd bij wet van 27 juni 1919 S. 415 (Oorlogszeeongevallenwet)
dossier S/zeeongevallenwet/oorlogszeeongevallenverzekering/-wet/verzekering van schepelingen
Aan- en afmonstering van schepelingen
Koninklijk Besluit van 8 september 1861 S. 81, waarbij de ambtenaar wordt aangewezen te wiens overstaan de in art. 396 van het Wetboek van Koophandel bedoelde monstering van scheepsvolk behoort plaats te hebben en tevens omtrent de beloning, door die ambtenaar te genieten, de nodige regels gesteld worden.
Koninklijk Besluit van 17 juli 1906 S. 206, waarbij de ambtenaar wordt aangewezen te wiens overstaan de in art. 396 van het Wetboek van Koophandel bedoelde monstering van scheepsvolk in het buitenland geschiedt.
dossier S, V, 121
Militaire verloven van schepelingen
dossier S
3. Overige taken
Toezicht op de exploitatie van het haventerrein te Vlissingen
Wet van 18 december 1882 S. 230 houdende goedkeuring der overeenkomst met de Koninklijke Maatschappij "De Schelde" te Vlissingen, betreffende de exploitatie van een gedeelte van de havens en de haventerreinen aldaar.
dossier 44
Toezicht op de doortocht en het vervoer van landverhuizers
Wet van 1 juni 1861 (S. 53), gewijzigd en aangevuld bij die van 15 juli 1869 (S. 124), houdende bepalingen omtrent de doortocht en het vervoer van landverhuizers, gewijzigd bij art. 10 van de Invoeringswet van het Strafwetboek.
Koninklijk Besluit van 25 augustus 1861 nr. 15 en van 21 februari 1908 nr. 26 betreffende de vestiging van commissies van toezicht te Amsterdam en Rotterdam.
Koninklijke Besluiten van 2 november 1861 nr. 63, 26 november 1869 nr. 14 en 7 december 1874 nr. 29 houdende de instelling van commissies van toezicht te Dordrecht, Vlissingen en Harlingen
Koninklijk Besluit van 12 juni 1912 nr. 40 tot wijziging van de Wet op de Landverhuizing.
dossier 29, 64, 65
Verlening van de De Ruytermedaille
Koninklijk Besluit van 23 maart 1907 nr. 1 (De Ruyter-medaille)
dossier S/ De Ruytermedailles
Strandvonderij
Koninklijk Besluit van 23 augustus 1852 S. 141 houdende vaststelling van bepalingen op de strandvonderij.
dossier 40
Kustwacht
dossier 39
Inlichtingen verzamelen en verstrekken over scheepvaart in het buitenland.
geen specifieke wettelijke basis
dossier 20, 21
Bijhouden van de statistiek van de zeescheepvaart
dossier 115, 116, 216
c. Binnenscheepvaart
Binnenschipperij in zijn algemeenheid
Wet van 7 december 1918 S. 774, houdende bepalingen mbt de binnenscheepvaart
dossier 136
Statistiek van de binnenscheepvaartbeweging
dossier 216
(Voorkoming van) binnenlandse scheepsrampen
Wet van 15 april 1891 S. 91 houdende bepalingen ter voorkoming van aanvaring of aandrijving op de openbare wateren in het rijk die voor scheepvaart openstaan.
dossier 112a
Vaart op de Rijn
Herziene Rijnvaart-akte van 17 oktober 1868 (S. 1869 nr 75), voorzover nodig goedgekeurd bij de wet van 4 april 1869 (S. 37).
Koninklijk Besluit van 27 april 1896 (S. 74), houdende aanwijzing der ambtenaren en beambten belast met de handhaving van de politiebepalingen vastgesteld krachtens de Rijnvaartakte.
Reglement van Politie voor de Scheepvaart en de vlotvaart op de Rijn met inbegrip van de Waal en de Lek, bekrachtigd bij Koninklijk Besluit van 7 april 1905 (S. 126), gewijzigd en aangevuld bij Koninklijk Besluit van 22 oktober 1906 (S. 266) en Koninklijk Besluit van 21 april 1910 (S. 119).
Rijnvaartpolitiereglement voor de Rijn met inbegrip van de Waal en de Lek, bekrachtigd bij Koninklijk Besluit van 23 jan 1913 (S. 40).
Koninklijk Besluit van 26 oktober 1906 (S. 273), houdende bepalingen omtrent de commissiën van deskundigen voor de Rijnvaart en omtrent de Rijnschippers- en -scheepspatenten, gewijzigd bij Koninklijk Besluit van 14 juni 1913 (S. 274)
Koninklijk Besluit van 24 augustus 1900 (S. 152) tot vaststelling van bepalingen voor het vervoer van bijtende en vergiftige stoffen langs de Rijn, gewijzigd bij Koninklijk Besluit van 13 december 1910 (S. 367)
Koninklijk Besluit van 23 maart 1903 (S. 89), houdende politiebepalingen op het vervoer van licht-ontvlambare, niet ontplofbare stoffen op de Rijn, gewijzigd bij Koninklijk Besluit van 23 april 1906 (S. 67) en Koninklijk Besluit van 8 augustus 1913 (S. 348).
Koninklijk Besluit van 2 mei 1905 (S. 131), houdende vaststelling van politiebepalingen op het vervoer van petroleum en hare distillatie-produkten in tankschepen op de Rijn, gewijzigd bij Koninklijk Besluit van 17 maart 1910 (S. 87).
Wet van 29 mei 1920 S. 272, houdende vaststelling van bepalingen in aansluiting aan de op de Rijnvaartakte steunende gemeenschappelijke politieverordening der Rijnoeverstaten betreffende de uitrusting van schepen en vlotten met bergruimten voor drinkwater
dossier 150
D MIJNWEZEN
Het ontwerpen van wettelijke regelingen voor het mijnwezen, dossier 73
(Medewerking) aan de uitvoering van wettelijke regelingen voor het mijnwezen met betrekking tot:
Mijnraad
Koninklijk Besluit van 29 mei 1902 S. 78 tot inrichting van de dienst der Staatsmijnen in Limburg en tot instelling van een Mijnraad
Koninklijk Besluit van 25 april 1913 S. 139 betreffende het Staatsmijnbedrijf in Limburg en de Mijnraad
dossier 71
Staatstoezicht op de Mijnen en Groeven
Besluit van 2 november 1906 van de minister van Landbouw, Nijverheid en Handel, houdende vaststelling der instructie voor de hoofdingenieur, de ingenieur, de adjunct-ingenieur en de opzichter der mijnen
dossier 72
Raad van Beroep voor het Mijnwezen
Koninklijk Besluit van 29 oktober 1906 nr. 27, houdende vaststelling van een instructie voor de Raad van Beroep voor het Mijnwezen:
dossier 73
Regeling van de mijnbouw
Wet van 21 april 1810 " concernant les mines, les minières et les carrières " (bull. des lois nr. 285) (Mijnwet 1810)
Wet van 27 april 1904 (S. 73), houdende nadere bepalingen betreffende de mijnontginning met wijziging van de wet van 21 april 1810 (bulletin des lois 285) (Mijnwet 1903)
Koninklijk Besluit van 22 september 1906 tot vaststelling van een algemene maatregel van bestuur als bedoeld in art. 9, 1e lid van de wet van 27 april 1904 (S.73), houdende nadere bepalingen betreffende de mijnontginning, met wijziging van de wet van 21 april 1810 (Bulletin des Lois 285) (Bij dit besluit vaststelling van het Mijnreglement 1906)
Wet van 26 maart 1920 S. 156 tot wijziging van de Mijnwet 1903 S. 1904 nr. 73: dossier 71, 72, 73
Toezicht op gezondheid en welzijn van en de sociale voorzieningen voor mijnwerkers
Mijnreglement 1906
Besluit van 1 november 1906 van de minister van Landbouw, Nijverheid en Handel, houdende vaststelling van de verklaringen van wormvrijheid, bedoeld in art. 209, eerste lid van het Mijnreglement 1906
Besluit van 9 november 1906 van de minister van Landbouw, Nijverheid en Handel, houdende vaststelling van de eisen voor de verband-en geneesmiddelen, de draagbaren voor het transport van gewonden en zieken en het lokaal voor de voorlopige opname van dezen, als bedoeld in art. 223, 1e lid, van het Mijnreglement 1906
Koninklijk Besluit van 30 mei 1907 S. 138, tot vaststelling van een kiesreglement voor de arbeiderscommissies, bedoeld in hoofdstuk XV van het Mijnreglement
dossier 71, 72, 73
Verlening van mijnbouwconcessies
Mijnwet 1903
Wet van 6 maart 1915 (S.141), houdende bepaling voor het gebruik van grond voor mijnontginning.
Wet van 23 maart 1918 (S. 168) tot tijdelijke ontginning van bruinkolen zonder concessie:
dossier 74
Exploitatie van staatsmijnen
Wet van 24 juni 1901 (S. 170) betreffende de exploitatie van staatswege van steenkolenmijnen in Limburg.
Koninklijk Besluit van 29 mei 1902 (S. 78) tot inrichting van de dienst der Staatsmijnen in Limburg en tot instelling van een Mijnraad.
Mijnwet 1903
Koninklijk Besluit van 8 januari 1903 S. 4 tot aanwijzing van een mijn ter ontginning, overeenkomstig de wet van 24 juni 1901 S. 170.-Koninklijk Besluit van 24 oktober 1906, S.270 tot aanwijzing van een tweede mijn ter ontginning, overeenkomstig de wet van 24 juni 1901, S. 170
Koninklijk Besluit van 8 augustus 1910 S. 249 tot aanwijzing van een derde mijn ter ontginning, overeenkomstig de wet van 24 juni 1901, S. 170
Wetten van 13 februari 1911 (S. 68) en 23 sept. 1912 (Stb 307) en 27 september 1920 S. 752 tot uitbreiding van het Staatsmijnveld.
Koninklijk Besluit van 12 maart 1915 S. 146 tot aanwijzing van een vierde mijn ter ontginning, overeenkomstig de wetten van 24 juni 1901, S. 170 en van 23 september 1912 S. 307.
Wet van 18 juni 1918 S. 421 tot ontginning van steenzout bij Buurse
dossier 71sa, 71sm, 71sp,71sv, 74
Opsporing van delfstoffen van staatswege
Wet van 24 juli 1903 (S. 230) betreffende het opsporen van delfstoffen van staatswege.
Wet van 6 oktober 1908 (S.312) betreffende het opsporen van delfstoffen van staatswege.
Dossier 74a
Toezicht op particuliere mijnen
Mijnwet 1903
Dossier 75, 76, 80, 82, 83, 85
E IJKWEZEN
Het ontwerpen van wettelijke maatregelen voor het ijkwezen, dossier 88
(Medewerking aan de) Uitvoering van wettelijke maatregelen voor het ijkwezen op het gebied van:
Dossier 88
De Inspectie van het IJkwezen
Wet van 7 april 1869 (S. 57), betreffende de maten, gewichten en weegwerktuigen, gewijzigd bij de wetten van 27 mei 1869 (S. 88), 19 jun 1871 (S. 62), 31 dec 1872 (S. 160), 8 juli 1874 (S. 96), 4 juni 1878 (S. 85), 28 dec 1879 (S. 249), 30 december 1880 (S. 254), 30 december 1881 (S. 253), 11 juli 1882 (S. 91), 15 april 1886 (S. 64), 2 mei 1897 (S. 122) en 25 juli 1919 (S. 522) (IJkwet)
Dossier 88, 89, 90, 95, 96, 98
IJkwerktuigen en -werkzaamheden
IJkwetten 1869 - 1919
Koninklijk Besluit van 16 oktober 1869 S. 159 tot vaststelling van een reglement betreffende de vorm, enz. der maten en gewichten
Koninklijk Besluit van 16 oktober 1869 Stb 160 betreffende het justeren der gewichten
Koninklijk Besluit van 4 september 1873 S. 127 tot vaststelling van een reglement betreffende de samenstelling, het onderzoek en de ijk der weegwerktuigen
Koninklijk Besluit van 2 mei 1907 nr. 45, houdende de instelling en benoeming van de leden van de Staatscommissie voor de Weegwerktuigen.
Koninklijk Besluit van 30 oktober 1908 nr. 58, tot wijziging van het besluit uit 1869 betreffende de stempelmerken.
Wet van 7 april 1911 (S. 113), betreffende het gebruik van de benaming "metriek karaat"
Koninklijk Besluit van 6 november 1911 nr. 18 tot vaststelling van het Reglement op de Maten en Gewichten.
Koninklijk Besluit van 6 november 1912 nr. 19 tot vaststelling van het Reglement op het justeren van de gewichten.
Koninklijk Besluit van 15 oktober 1913 S. 391: Nieuw Reglement op de ijk van gasmeters
Koninklijk Besluit van 26 november 1913 nr. 46 tot regeling van her-ijk
Koninklijk Besluit van 23 oktober 1919 S. 611 betreffende het ijkloon voor maten en gewichten en gasmeters
Dossier 90, 91, 92, 94
Standaarden
Koninklijk Besluit van 3 oktober 1887 S. 168 tot aanwijzing van de Nederlandse standaarden der maten en gewichten en tot regeling van hun bewaring
Dossier 97
Examens voor adjunct-ijker
Koninklijk Besluit van 16 oktober 1869 S. 161 betreffende het examen van ijkers of adjunct-ijkers
Dossier 96
F METEOROLOGIE
Toezicht op het Koninklijk Meteorologisch Instituut
Koninklijk Besluit van 19 juni 1899 S. 116 tot vaststelling van een reglement voor het Koninklijk Nederlands Meteorologisch Instituut, vernieuwd bij Koninklijk Besluit van 13 augustus 1906 S. 220
Dossier 101-109
Toezicht op de Stormwaarschuwingsdienst
Dossier 110
De stormwaarschuwingsdienst werd opgericht op 1 juni 1860 ("Koninklijk Meteorologisch Instituut 1854-1954", blz. 38 en 145).
G OVERIGE
Bescherming van de nationale nijverheid
Dossier A, N
Advisering aan de minister van Justitie over oprichting van naamloze vennootschappen
Koninklijk Besluit van 1 december 1833 nr. 24, houdende algemene voorschriften ten aanzien statuten van naamloze vennootschappen
Dossier A
Electrische eenheden
Dossier 120
Electrische geleidingen
Dossier 138
Numeriek "dossier"-(=rubrieken)overzicht
Overzicht van door de Afdeling Nijverheid gebruikte dossiers in numerieke volgorde, voorafgegaan door de algemene "letter" dossiers. Hierin wordt ook aangegeven welke dosiernummers/-letters nooit gebruikt zijn en welke in onbruik geraakt zijn bij de Afdeling Nijverheid.
Benaming van de (sub) "dossiers"
De benaming voor een en het zelfde (sub)dossier is in de periode van het archief (en trouwens ook daarvoor en daarna) niet altijd consequent dezelfde geweest. Sommige naamvariaties zijn hieronder vermeld, andere, zeer minieme variaties, niet.
Betekenis van de jaartallen bij de (sub)dossiers.
De jaartallen achter de (sub)dossiers zijn de jaartallen waarin een aanduiding daarvoor voor het eerst, resp. voor het laatst in de index aangetroffen is. Er kunnen in die periode jaren zijn, waarin de dossiernaam niet voorkomt. Dit kan zijn omdat er in die jaren geen stukken inzake dat dossier geproduceerd of ontvangen zijn òf omdat stukken onder een ander (vooral sub-) dossier, danwel zonder vermelding van een (sub)dossier ingeschreven zijn. Er is dus van afgezien de ontbrekende jaren te vermelden, opdat men niet te spoedig denke dat er over die jaren in het archief over de betreffende materie niets te vinden zou zijn. Nader onderzoek via de klapper moet hierover uitsluitsel geven. Waar een dossier niet de volle looptijd van het archief (t/m 1922) heeft, kan sprake zijn van beëindiging van het dossier door de administratie om administratieve redenen of vanwege beëindiging van de taak al of niet door overdracht van de taak naar een andere instantie. Ook kan een dossier uiteraard vóór 1922 eindigen door de eerder genoemde oorzaken. Zoveel mogelijk is aangegeven wanneer een dossier beëindigd is door overname van de taak door een andere instantie, met verwijzing naar de vindplaats in het desbetreffende archief. Of er in werkelijkheid nog stukken van een bepaald (sub)dossier aanwezig zijn, hangt natuurlijk ook af van vernietiging die na de vorming van het archief regulier of irregulier heeft plaatsgevonden (zie daarvoor bijlage 5).
Bij het aangeven van de aansluitingen op een dossier is slechts 1 stap terug en 1 stap vooruit gedaan.
Verklaring der hieronder volgende afkortingen
AHN
Ministerie van Arbeid, Handel en Nijverheid
LNH
Ministerie van Landbouw, Nijverheid en Handel
WHN
Ministerie van Waterstaat, Handel en Nijverheid
W
Ministerie van Waterstaat
afd. H
Afdeling Handel
afd. M
Afdeling Mijnwezen
afd. H&N
Afdeling Handel en Nijverheid
afd. N
Afdeling Nijverheid
afd. S
Afdeling Scheepvaart
afd. V
Afdeling Visserijen
A ALGEMENE ZAKEN 1906-1922 A ALGEMENE ZAKEN-1905 WHN, afd. H&N A ALGEMENE ZAKEN 1923- AHN, afd. H&N W, afd. S
A Boeken, verslagen 1906-1922 A Boeken, verslagen-1905 WHN, afd. H&N
A Britse parlementsstukken 1906-1922 A Britse parlementsstukken-1905
A Poolcongres 1908 A Algemene zaken-1907
A Algemene zaken, Poolcommissie 1909
A Algemene zaken, christelijke feestdagen 1915
A Naamloze vennootschappen 1917-1919 zie ook dossier 132 A Algemene zaken 1906-LNH, afd. N
A Visserijen, algemene zaken 1906 A Visserijen-1905 WHN, afd. H&N A zonder omschrijving 1921-LNH, afd. V
A Ontplofbare stoffen, inzending quitanties wegens geleiding 1906
A Scheepvaart, algemene zaken 1906 A Scheepvaart, algemene zaken-1905 WHN, afd. H&N
A Scheepvaart, algemene zaken/toezicht op vissersvaartuigen 1906 A Scheepvaart, algemene zaken-1905 WHN, afd. H&N
A Algemene zaken, herziening zeerecht 1907 A Scheepvaart, algemene zaken-1906 LNH, afd. N A Herziening zeerecht 1908 LNH, afd. N
A Handel 1906 A Handel-1905 WHN, afd. H&N A Algemene zaken 1906, nov. -LNH, afd. H
A Japanse handelsstatistiek 1906
A Zee- en Rijnvaartverkeer 1906
A Staten betreffende invoer op Java etc. 1906
A Revue des Mines etc. 1906
A Zeitschrift für das Berg-, Hütten- und Salinenwesen im Preussischen Staate 1906
A Kamers van Koophandel, jaarverslagen 1906 A Kamers van Koophandel-1905 WHN, afd. H&N
A Nijverheid 1906 A Nijverheid-1905 WHN, afd. H&N
A Bescherming nationale nijverheid 1906 A Bescherming nationale nijverheid-1905 WHN, afd. H&N N Bescherming nationale nijverheid 1907-LNH, afd. N
A Rijkslaboratorium voor Physisch Technisch Onderzoek 1906 Rijkslaboratorium voor Physisch Technisch Onderzoek dec. 1906-LNH, afd. H
N NIJVERHEID, ALGEMENE ZAKEN 1907-1910 A Nijverheid -1906 LNH, afd. N
N Bescherming van de nationale nijverheid 1907 A Bescherming van de nationale nijverheid -1906 LNH, afd. N
O ONTPLOFBARE STOFFEN, ALGEMENE ZAKEN 1907-1912
S SCHEEPVAART, ALGEMENE ZAKEN/SCHEEPVAART 1907-1922 A Scheepvaart, algemene zaken-1906 LNH, afd. N S Scheepvaart algemeen 1923-W, afd. S
S Examens als machiniststoker en als machinist op stoom-zeevissersvaartiuigen 1907 A Visserijen, algemene zaken-1906 LNH, afd. N S Visserij-examens machinisten, stokers, stuurlieden en schippers 1923-W, afd. S
S Examens vissersvaartuigen 1907 A Visserijen, algemene zaken 1906 LNH, afd. N S Visserij-examens machinisten, stokers, stuurlieden en schippers 1923-W, afd. S
S Visserij-examens 1907-1922 A Visserijen, algemene zaken-1906 LNH, afd. N S Visserij-examens machinisten, stokers, stuurlieden en schippers 1923-W, afd. S
S Vissers-vaartuigen 1907 A Scheepvaart, algemene zaken, /toezicht vissersvaartuigen-1906 LNH, afd. N
S De Ruyter-medailles 1907 S De Ruyter-medailles 1923-W, afd. S
S Scheepskeuring 1908
S Staatskeuring van passagiers-vaartuigen 1908
S Zeevaartkundig onderwijs 1909
S Herziening zeerecht 1909-1912 A Herziening zeerecht 1908 LNH, afd. N
S Scheepvaart-inspectie (/personeel) 1911-1922 S Scheepvaart-inspectie (/personeel) 1923-W, afd. S
S Scheepvaart-inspectie, verzoeken om plaatsing 1921 S Scheepvaart-inspectie, verzoeken om plaatsing 1923-W, afd. S
S Schepelingenwet 1912
S Radio-(tele)grafie (op schepen) 1912-1922 S Radio-(tele)grafie (op schepen) 1923-W, afd. S
S (Radiografie,) Seinen aan schepen in zee 1913-1914
S Zeemansgidsen 1913-1921 S Zeemansgidsen 1923- W, afd. S
S Verzekering van schepelingen 1915
S Casco-verzekering 1915
S (Militaire) verloven 1916-1919
S Machinisten-staking 1916
S Sleeptank (of proefdok) 1918-1921
S Sleeptank-commissie 1919
S Oorlogs-zee-ongevallen-verzekering/-wet 1915-1919
S Wijziging Oorlogs-zee-ongevallenwet 1918-1919
S Zee-ongevallenwet 1920-1922 S Zee-ongevallenwet, gesloten verzekeringen beslissingen/diversen 1923-W, afd. S
S/ Arbitrage in zaken van 32 prijs en buit 1918-1919
V VISSERIJEN, ALGEMENE ZAKEN 1907-1920 V (geen omschrijving bekend; geldt voor alle visserijdossiers) 1920-LNH, afd. V
V Visserij-onderwijs 1910
V Visserij-proefstation 1918-1919
V Visserij-proefstation en Vereniging voor Koeltechniek 1920
V Waterverontreiniging 1920
V Waterverontreiniging/zuivering van afvalwater 1920 Z Zuivering van afvalwater 1920-LNH, afd. N
V Zuiderzee 1920
Z ZUIVERING VAN AFVALWATER 1920 Z Zuivering van afvalwater 1920-LNH, afd. V
1 (Uitvoering) (VISSERIJ)WET(geving) 1906-1919 1 Visserijwet(-geving)-1905 WHM, afd. H&N 1 Omschrijving onbekend 1920-LNH, afd. V
1 Visserijwet, uitvoering der A.M. 1915-1920
1 Visserijwet, wijziging 1912-1920
1 Visserijwet, akten 1912
1 (Vis-)(en hengel-)akten 1915-1920
1 Hengelen 1916
1 Visserijwet, vonnissen 1916
1 Formulieren [voor de kustvisserij] 1916
1 Visserijwet, formulieren 1918-1920
1 Visserijwet, algemene zaken 1919-1920